臺灣高等法院臺中分院刑事判決　　　 100年度上訴字第1624號
上　訴　人　臺灣南投地方法院檢察署檢察官
被　　　告　張鋕杰
指定辯護人　本院公設辯護人　王金陵
上列上訴人因被告違反毒品危害防制條例案件，不服臺灣南投地
方法院99年度訴字第779號，中華民國100年6月28日第一審判決
（起訴案號：臺灣南投地方法院檢察署99年度偵字第4210號），
提起上訴，本院判決如下：
    主  文
原判決撤銷。
張鋕杰販賣第二級毒品，處有期徒刑柒年貳月，未扣案之新臺幣
壹仟元沒收，如全部或一部不能沒收時，以其財產抵償之；又販
賣第二級毒品，未遂，處有期徒刑參年柒月，未扣案之新臺幣壹
仟元沒收，如全部或一部不能沒收時，以其財產抵償之；主刑部
分應執行有期徒刑捌年。
    事  實
一、張鋕杰明知甲基安非他命（起訴書及以下各相關證人陳述，
    誤為安非他命，業經原審蒞庭檢察官當庭更正，以下安非他
    命均更正為甲基安非他命）係屬毒品危害防制條例第2條第2
    項第2款所規定之第二級毒品，不得非法持有、販賣，竟基
    於意圖營利之犯意，為下列行為：
  (一)於民國99年5月28日23時許，許慧珍經友人李其朋、白虞達
    等輾轉介紹，得知張鋕杰有販賣第二級毒品甲基安非他命，
    乃由白虞達持不詳門號、廠牌之行動電話與張鋕杰持有之不
    詳門號、廠牌行動電話聯繫後，雙方約定在南投縣草屯鎮（
    下簡稱草屯鎮○○○路對面坪林橋旁之土地公廟見面交易。
    嗣於上揭時、地，雙方見面後，張鋕杰即以新臺幣（下同）
    1千元之代價販賣數量不詳之第二級毒品甲基安非他命一小
    包予許慧珍、白虞達、李其朋等人供其等施用，而完成交易
    行為。
  (二)許慧珍、李其朋、謝政憲另與張鋕杰以李其朋持用之門號
    0000000000號行動電話與張鋕杰使用之上揭不詳門號、廠牌
    行動電話聯繫後，約定於99年5月29日22時許，在草屯鎮○
    ○路之全聯福利中心見面，欲向張鋕杰購買1千元之甲基安
    非他命，並由謝政憲出面交付金錢及取回第二級毒品甲基安
    非他命。嗣張鋕杰依約到場，謝政憲即交付1千元予張鋕杰
    ，張鋕杰收受該1千元後，向許慧珍等人表示身上未帶甲基
    安非他命，語畢，乃先拿出1個甲基安非他命吸食器供許慧
    珍等人吸食裡面之煙氣，以暫時解癮（張鋕杰此部分所涉犯
    之轉讓禁藥犯行，未據檢察官起訴），並向許慧珍等人表示
    欲前往他處取甲基安非他命而先行離去。許慧珍、李其朋2
    人則在該處等待，惟謝政憲則因故先行離開，數小時後張鋕
    杰均未再返回該處，許慧珍、李其朋2人即撥打電話與張鋕
    杰相約見面欲取回該已交付1千元，因張鋕杰表示需謝政憲
    出面方同意其等取回，許慧珍、李其朋2人乃再約同謝政憲
    一起出面取款。同年月30日4時許雙方約在南投縣南投市（
    下簡稱南投市○○○路見面，屆時，李其朋駕車載許慧珍、
    謝政憲到場，張鋕杰則駕駛車牌號碼RI-5652號自用小客車
    搭載白虞達到場，謝政憲遂前至張鋕杰所駕駛之車輛指責張
    鋕杰為何拿錢後未交付甲基安非他命，並要求返還已交付之
    1千元，白虞達見狀即拿出其所攜帶之模型槍（無證據證明
    有殺傷力）指向謝政憲，謝政憲因懼怕白虞達所持者係真槍
    ，恐遭不測，立即跑回李其朋所駕駛之車輛，並指示李其朋
    駕車逃離現場，李其朋駕車離去時，不慎撞擊張鋕杰所駕駛
    之車輛，張鋕杰憤而駕車在後追逐，嗣追逐至南投縣政府警
    察局南投分局半山派出所後，張鋕杰始駕車離去，而未完成
    該次交易。
二、案經臺灣南投地方法院檢察署檢察官指揮南投縣政府警察局
    南投分局偵查起訴。
    理  由
壹、證據能力方面：
一、按被告以外之人於審判外之言詞或書面陳述，除法律有規定
    者外，不得作為證據，刑事訴訟法第159條第1項著有明文。
    又被告以外之人（包括證人、鑑定人、告訴人、被害人及共
    同被告等）於司法警察官或司法警察調查中所為之陳述，與
    審判中不符時，其先前之陳述具有較可信之特別情況，且為
    證明犯罪事實存否所必要者，得為證據，刑事訴訟法第159
    條之2亦有明定。其立法本旨係以證人於審判外之言詞或書
    面陳述，屬於傳聞證據，此項證據，當事人無從直接對於原
    供述者加以詰問，以擔保其真實性，法院亦無從直接接觸證
    人而審酌其證言之憑信性，違背直接審理及言詞審理之原則
    ，除具有必要性及信用性情況之除外者外，原則上不認其有
    容許性，自不具證據能力（最高法院97年度台上字第4837號
    判決意旨參照）；倘法院業已因當事人聲請傳喚證人到庭接
    受檢辯雙方之交互詰問，則法院既已透過直接、言詞審理方
    式檢驗過該證人之前所為證述，當事人之反對詰問權已受到
    保障得以完全行使之情況下，該等審判外證據除有其他法定
    事由外（例如：非基於國家公權力正當行使所取得或私人非
    法取得等，而有害公共利益，即以一般證據排除法則為判斷
    ），應認該審判外供述已得透過審判程序之詰問檢驗，而取
    得作為證據之資格，亦即其審判外供述與審判中供述相符部
    分，顯然已經構成具備可信之特別情狀，當然有證據資格（
    參考最高法院97年度台上字第4370號判決意旨）。本案證人
    許慧珍、李其朋、白虞達、謝政憲等人於警詢之陳述，雖屬
    本案被告以外之人於審判外之陳述，然已於原審法院審理中
    到庭作證，進行交互詰問，俱有結文在卷為憑，故其等於警
    詢之供述，與法院審理中之證詞相符部分，已具備可信之特
    別情狀，自有證據能力。至其先前於警詢中之陳述與審判中
    之證述內容如有不符部分，仍容許以之作為彈劾其等於法院
    審理時所為陳述之憑信性，用以爭執其先後不一致陳述之證
    明力，自均具有證據能力。
二、按被告以外之人於偵查中向檢察官所為陳述，除顯有不可信
    之情況者外，得為證據，刑事訴訟法第159條之1第2項定有
    明文。偵查中對被告以外之人（包括證人、鑑定人、告訴人
    、被害人及共同被告等）所為之偵查筆錄，或被告以外之人
    向檢察官所提之書面陳述，性質上均屬傳聞證據。惟現階段
    刑事訴訟法規定檢察官代表國家偵查犯罪、實施公訴，依法
    其有訊問被告、證人及鑑定人之權，證人、鑑定人且須具結
    ，而實務運作時，檢察官偵查中向被告以外之人所取得之陳
    述，原則上均能遵守法律規定，不致違法取供，其可信度極
    高，職是，被告以外之人前於偵查中已具結而為證述，除反
    對該項供述得具有證據能力之一方，已釋明「顯有不可信之
    情況」之理由外，不宜以該證人未能於審判中接受他造之反
    對詰問為由，即遽指該證人於偵查中之陳述不具證據能力。
    且所謂不可信性情況，法院應審酌被告以外之人於陳述時之
    外在環境及情況，例如：陳述時之心理狀況、有無受到外力
    干擾等，以為判斷之依據。本件證人許慧珍、李其朋、白虞
    達、謝政憲等人於檢察官偵查中，以證人之身分陳述，經告
    以具結義務及偽證處罰後，於命證人朗讀結文後具結，其等
    係於負擔偽證罪之處罰心理下證述，並以具結擔保其供述之
    真實性，又無受其他不當外力干擾之情形，其等未曾提及檢
    察官在偵查時有不法取供之情形，依上說明，其等於偵查中
    之證言自均具有證據能力。
三、按傳聞法則乃對於被告以外之人於審判外之言詞或書面陳述
    而為之規範。又關於非供述證據之物證，或以科學、機械之
    方式，對於當時狀況所為忠實且正確之記錄，性質上並非供
    述證據，均應無傳聞法則規定之適用；如該非供述證據非出
    於違法取得，並已依法踐行調查程序，即不能謂無證據能力
    （最高法院97年度臺上字第1401號、6153號判決要旨參照）
    。卷附之刑案現場照片、監視器翻拍照片共計7幀，乃以科
    學、機械之方式，對於當時狀況所為忠實且正確之記錄，性
    質上並非供述證據，自無刑事訴訟法第159條第1項規定傳聞
    法則之適用，且上開證物與本案具有關聯性，亦無證據證明
    係公務員違法取得之物，依法自得作為證據。
貳、實體部分：
一、訊據被告張鋕杰（下簡稱被告）固坦承於99年5月29日夜間
    23時許及99年5月30日凌晨4時許與證人許慧珍、李其朋、林
    政憲等人碰面，並收受林政憲交付之1千元，及其後因該1千
    元而生有爭執，並發生駕車追逐等情事，惟矢口否認曾於99
    年5月28日與許慧珍、李其朋等人碰面及販賣第二級毒品甲
    基安非他命與許慧珍、李其朋等人，亦否認於99年5月29日
    夜間11時許收受林政憲交付之1千元係為出售甲基安非他命
    等情，辯稱係林政憲返還代墊之酒錢，而追逐許慧珍等人則
    係因其等所駕車輛撞毀被告向友人借得之車輛為索修車費之
    故等語。被告指定辯護人則為其辯稱略以：本案唯一的證據
    僅有證人許慧珍、李其朋、白虞達、謝政憲等人的證詞，但
    並無其他通聯紀錄、通訊監察譯文、扣案毒品或相關交易工
    具等證據，可以佐證證人的相關證述，且證人均為施用毒品
    者，證詞前後不一、互有歧異矛盾之處，並不可靠，雖然被
    告對於犯罪事實並無法清楚合理交代，但認定犯罪事實須有
    積極證據，依據罪疑惟輕，應為有利於被告之認定等語。
二、經查：
  (一)關於99年5月28日23時許犯行（即事實欄一之(一)）部分：
  1.證人許慧珍先後證述內容如下：
  (1)99年8月30日於警詢中陳稱：99年5月28日是由伊出錢由白虞
    達與被告聯絡後，相約於99年5月28日23時許在草屯鎮○○
    路對面坪林橋的一間小廟交易，由伊、白虞達及李其朋向被
    告以1千元購買甲基安非他命1小包等語（參臺灣南投地方法
    院檢察署99年度偵字第4210號卷第43、44頁，以下簡稱偵卷
    ）；另於99年9月28日警詢筆錄亦同此陳述（參偵卷第46、
    47頁）。
  (2)99年5月31日向臺灣彰化地方法院檢察署按鈴申告時陳稱：
    伊本來要向被告購買毒品，被告於昨天及前天向伊各收1千
    元，但沒有交毒品給伊，在前天草屯鎮○○路坪林橋的小廟
    交易那次係以1千元交易甲基安非他命，被告有交付1小包等
    語（參臺灣彰化地方法院檢察署99年度他字第1292號卷第3
    、4頁）。
  (3)99年11月4日於臺灣南投地方法院檢察署結證稱，伊出錢於
    99年5月28日23時許在草屯鎮○○路對面坪林橋的一間小廟
    交易，由伊、白虞達及李其朋向被告以1千元購買甲基安非
    他命1小包等語（參偵卷第121頁）。
  (4)100年6月14日於原審審理中結證稱：99年5月28日23時許在
    草屯鎮○○路對面坪林橋的一間小廟交易，由伊、白虞達及
    李其朋向被告以1千元購買甲基安非他命1小包，伊出錢，白
    虞達聯絡的，該次有交易成功，錢是由白虞達下車交付與被
    告，被告再交付1包甲基安非他命給白虞達，其後白虞達再
    拿回車上給伊，因為伊與被告不認識，被告不會輕易將甲基
    安非他命賣給不認識的人，而被告與謝政憲、白虞達、李其
    朋等人彼此認識，所以才請李其朋幫忙，李其朋再拜託白虞
    達向被告拿甲基安非他命，當天白虞達下車去取甲基安非他
    命，很快就回來了，他拿白色透明塑膠的夾鍊袋，白虞達拿
    回來就將甲基安非他命交給伊等語（參原審卷第78至82頁）
    。
  2.證人李其朋先後證述內容如下：
  (1)99年10月12日於警詢時陳稱，99年5月28日23時許，伊與許
    慧珍、白虞達等人約在草屯鎮○○路對面坪林橋的一間小廟
    （土地公廟）見面，我們是向被告購買甲基安非他命1小包
    ，價格是1千元，有交易成功，許慧珍出錢，白虞達負責聯
    絡交易，伊負責開車等語（參偵卷第64頁）。
  (2)99年10月12日於偵查中結證稱：99年5月28日23時許，伊與
    許慧珍、白虞達等人在草屯鎮○○路對面坪林橋的一間土地
    公廟向被告購買甲基安非他命，買了1千元，有拿到甲基安
    非他命，錢是許慧珍出的。白虞達把錢拿給被告，並跟他拿
    甲基安非他命等語（參臺灣南投地方法院檢察署99年度他字
    第452號卷第54頁，下簡稱他字卷）。
  (3)100年6月14日於原審審理中結證稱：99年5月28日23時許，
    伊與許慧珍、白虞達等人到草屯鎮○○路對面坪林橋旁之土
    地公廟旁，向被告購買甲基安非他命，當時伊負責開車，是
    白虞達下車，被告把甲基安非他命交給白虞達，白虞達有拿
    到甲基安非他命，拿回來後交給許慧珍，是伊與許慧珍拜託
    白虞達向被告拿甲基安非他命，由白虞達與被告聯絡，1千
    元是許慧珍拿給白虞達，白虞達拿回來的甲基安非他命包裝
    是透明的塑膠夾鍊袋等語（參原審卷第86、87、89頁）。
  3.證人白虞達先後證述內容如下：
  (1)99年10月12日於警詢時陳稱，伊並未在99年5月28日23時許
    與許慧珍、李其朋在草屯鎮○○路對面坪林橋的一間土地公
    廟向被告購買甲基安非他命等語（參偵卷第99頁）。
  (2)99年10月12日於偵查中結證稱，99年5月28日23時許有與許
    慧珍、李其朋、被告在草屯鎮○○路對面坪林橋的一間土地
    公廟碰面，伊與李其朋及那一個女孩子要跟被告購買甲基安
    非他命，買多少不清楚，是李其朋約伊過去的，到場後伊去
    旁邊小便，後來李其朋有拿甲基安非他命與伊一起施用等語
    （參他字卷第96頁）。
  (3)100年6月14日於原審審理時結證稱，伊忘記於99年5月28日
    23時許有與許慧珍、李其朋、被告在草屯鎮○○路對面坪林
    橋的一間土地公廟碰面係為何事，亦忘記當日是否為交易甲
    基安非他命而見面，伊不認識許慧珍，亦未與被告聯絡要買
    甲基安非他命，這麼久了伊忘記了。伊在檢察官訊問時回答
    有於99年5月28日23時許，與許慧珍、李其朋、被告在草屯
    鎮○○路對面坪林橋的一間土地公廟碰面等語實在，另向檢
    察官回答，伊與李其朋、許慧珍要跟被告購買甲基安非他命
    等語是實在的。98年5月28日23時是李其朋跟那一個女孩子
    要跟被告買甲基安非他命，何人聯絡碰面地點忘記了，98年
    5月28日23時無人拿1千元給伊，被告亦未在上揭時地交付甲
    基安非他命給伊，伊未在上揭時地看到有人與被告交易甲基
    安非他命，當天是李其朋開車載伊與一名女子一起過去草屯
    鎮○○路對面坪林橋之土地公廟，到達後，是李其朋或那女
    子下車，許慧珍是否那名女子，伊不記得了。被告當天如何
    到該土地公廟伊不記得。上揭時地有人去向被告取回1包甲
    基安非他命，伊不知被告是將甲基安非他命交給許慧珍或李
    其朋等語（參原審卷第107至112頁）。
  (二)關於99年5月29日22時許犯行（即事實欄一之(二)）部分：
  1.證人許慧珍先後證述內容如下：
  (1)99年8月30日於警詢中陳稱：99年5月29日22時是伊出1千元
    ，與李其朋、謝政憲一同前往草屯鎮○○路全聯門口向被告
    購買甲基安非他命，本次係透過謝政憲電話聯絡被告購毒事
    宜，謝政憲將錢交給被告，被告稱因缺貨而未將毒品甲基安
    非他命交付與謝政憲，僅拿吸食器內甲基安非他命殘渣給伊
    等先止用，其後伊與謝政憲、李其朋要去向被告拿錢回來，
    謝政憲上被告的RI-5652號車，大約1分鐘馬上跳上李其朋所
    駕車上，說與被告同車之綽號「阿達」（經許慧珍於99年9
    月28日指認即白虞達）之男子，拿槍指著他，叫伊等開車快
    跑，後來他們即持槍駕車沿路追逐伊等，及衝撞伊等之車，
    並對伊等說好歹（應係膽之誤）別走等語（參偵卷第42、43
    頁）；另於99年9月28日警詢筆錄亦同此陳述（參偵卷第47
    頁）。
  (2)99年5月31日向臺灣彰化地方法院檢察署按鈴申告時陳稱：
    伊本來要向被告購買毒品，被告向伊各收1千元，但沒有交
    毒品給伊，錢是由阿善（經警查明為謝政憲，參上述(1)警詢
    筆錄）在草屯鎮○○路全聯門口那裡交付等語（參臺灣彰化
    地方法院檢察署99年度他字第1292號卷第3、4頁）。
  (3)99年11月4日於臺灣南投地方法院檢察署結證稱，於99年5月
    29日22時許伊透過謝政憲與被告聯在在草屯鎮○○路全聯福
    利中心交易，由伊出錢交由謝政憲交付與被告，被稱沒有甲
    基安非他命，只拿一個吸食器供伊等施用裡面的殘渣，被告
    先離開稱要去拿甲基安非他命，後來就沒有回來，伊等一直
    等，等到很晚，再聯絡被告，他說再晚一點，謝政憲沒辦法
    等那麼久，伊等即載他先離開，伊與李其朋等了2小時，後
    來聯絡上被告，被告稱要謝政憲去才肯給，伊等即打電話給
    謝政憲，謝政憲與伊等到草屯鎮等到2、3點，被告還是沒來
    ，被告約伊等到南投文化路，後來伊與李其朋、謝政憲到了
    文化路，謝政憲到被告的車上，謝政憲想說拿不到甲基安非
    他命，要把伊交付的錢拿回來，謝政憲過去約30秒，說車上
    的白虞達拿槍指他，叫伊等趕快跑，伊等就開車離開，被告
    開車在後面追，沿路追逐等語（參偵卷第121頁）。
  (4)100年6月14日於原審審理中結證稱：99年5月29日22時伊與
    李其朋、謝政憲在草屯鎮○○路之全聯福利中心跟被告購買
    甲基安非他命1千元，但沒有交易成功，因為沒有拿到甲基
    安非他命，被告只交付甲基安非他命吸食器供伊等吸食裡面
    的煙氣解癮，錢由伊出，交給謝政憲，伊要謝政憲下車過去
    把1千元交給被告，被告說他要回去拿甲基安非他命，被告
    意思是要晚一點再用電話聯絡，伊等就沒有回去就在現場等
    ，等到晚上11、12點，謝政憲說他不能一直在外面等，伊等
    就先載謝政憲回家，載謝政憲回家之後，伊跟李其朋一直打
    電話給被告，總算聯絡到被告，但被告說錢是謝政憲拿給他
    的，一定要將東西拿給謝政憲，後來伊與李其朋又用電話聯
    絡謝政憲，但是謝政憲說這麼晚他不能出來，但是伊和李其
    朋還是有去載謝政憲，本來跟被告是約在草屯鎮，後來被告
    沒有到場，伊等在那邊等很久，後來才又打電話聯絡上被告
    ，被告就跟伊等約凌晨4點在南投市○○路見面，後來伊等
    李其朋、謝政憲一起到南投市○○路。伊等依約前往後，被
    告開車號RJ-5652號自用小客車載白虞達到場。雙方到場之
    後，謝政憲進到車號RJ-5652號自用小客車車內，沒幾秒鐘
    就跑回來說，白虞達有拿一把槍抵著他，要伊等趕緊跑，後
    來伊等就被被告開的車號RJ-5652號自用小客車追等語（參
    原審卷第79至83頁）。
  2.證人李其朋先後證述內容如下：
  (1)99年10月12日於警詢時陳稱，99年5月29日22時許，伊與許
    慧珍、謝政憲等人約在草屯鎮○○路全聯福利社前與被告購
    買毒品，由伊開車、謝政憲聯絡，許慧珍出資1千元購買1小
    包，該次被告說目前缺貨，所以拿1個內含有甲基安非他命
    的玻璃管給伊等吸食。謝政憲使用伊之0000000000號行動電
    話與被告聯絡，99年5月30日凌晨4點許慧珍與伊及謝政憲在
    南投市○○路欲向被告取回購買毒品的錢時，謝政憲曾向伊
    表示被告所駕RI-5652號車內之白虞達持槍指著他，後來他
    們開車沿路追逐並追撞伊等所駕之車輛等語（參偵卷第64、
    65頁）。
  (2)99年10月12日於偵查中結證稱：99年5月29日22時許，伊與
    許慧珍、謝政憲等人在草屯鎮○○路全聯福利中心與被告碰
    面向被告購買甲基安非他命，被告有拿走1千元，但沒有拿
    到甲基安非他命，被告說他的甲基安非他命不夠，所以拿1
    個吸食器讓伊等當場吸，叫伊等在那裡等他，他要去拿甲基
    安非他命，當日是謝政憲持伊之0000000000號行動電話與被
    告聯絡，被告電話號碼伊不知道。99年5月30日凌晨4點在南
    投市○○路伊與許慧珍、林政憲再度碰面，因為被告沒有交
    付甲基安非他命，所以要向他要回1千元，後來謝政憲去被
    告所開的車，謝政憲跑回來說他被拿槍比，伊等即開車離開
    ，因兩車發生碰撞，所以被告開車在後面追逐等語（參他字
    卷第54頁）。
  (3)100年6月14日於原審審理中結證稱：99年5月29日，伊與許
    慧珍請託政憲向被告拿甲基安非他命，由謝政憲與被告聯絡
    ，應該是以我0000000000號手機聯絡，交易地點是在草屯鎮
    ○○路之全聯福利中心，當日由謝政憲下車拿一千元給被告
    ，1千元是許慧珍出的。惟因被告說他身上沒有帶甲基安非
    他命，要回去拿，後來被告就不見了，所以交易不成功，但
    是被告當場有拿甲基安非他命吸食器給伊等解癮。當時伊等
    在現場等了幾個小時，其間曾先將謝政憲載回家，其後伊與
    許慧珍以電話聯絡上被告，伊與許慧珍即再將謝政憲載出來
    ，原來約在草屯鎮見面，沒等到被告，才改到凌晨4點與被
    告在南投市○○路見面99年5月30日凌晨4點因為被告沒有交
    付甲基安非他命，伊等要跟被告拿回1千元所以約在南投市
    ○○路見面。到達後是謝政憲下車去找被告要錢，後來謝政
    憲跑回來說要趕緊離開，因為謝政憲跟對方吵架，原因我不
    清楚等語（參原審卷第87至94頁）。
  3.證人謝政憲先後證述內容如下：
  (1)99年8月13日於警詢時陳稱，伊於99年5月29日22時許在草屯
    鎮○○路全聯福利中心確有將許慧珍交付之1千元交給被告
    ，但當時不知要購買毒品，是交給被告後，才知道的，錢交
    付後，伊等在現場等了1個多小時，伊發覺情況不對，就趕
    快離開，許慧珍與李其朋還在現場等，伊離開時還沒拿到毒
    品。99年5月30日凌晨4時許，沒有遭持槍指著的事，是伊以
    為被告同車之「阿達仔」是用手打伊，伊緊張即才趕緊跳上
    與許慧珍、李其朋共乘的車子離開，而被告與「阿達仔」即
    開車在後追逐，追逐過程中，被告的車有追撞到伊等共乘之
    車輛，到半山派出所後，被告才沒再追等語（參偵卷第85至
    87頁）。
  (2)99年11月4日於偵查中結證稱：99年5月29日22時許，李其朋
    到伊家載伊前往全聯福利中心，李其朋持其電話要伊打給被
    告，約被告至全聯福利中心，因為之前伊欠被告酒錢，伊在
    電話中有說要順便還他酒錢，被告到場後，李其朋在車上拿
    1千元給伊，叫伊拿去向被告買甲基安非他命，伊就把錢拿
    給被告，被告拿到錢就先離開，過一下子伊叫人來把伊載離
    開，許慧珍在半夜1、2點時打電話給伊，說被告要找伊，許
    慧珍掛完電話，被告就打電話給伊說如果要把錢拿回去要叫
    伊去拿，後來伊與許慧珍、李其朋到文化路與被告見面，要
    向被告拿錢，被告叫伊到他車上，伊發覺白虞達在被告車之
    後座，白虞達手上拿一個黑黑的東西作勢要打伊，伊就趕快
    下車跑回李其朋的車，叫李其朋趕快把車開走，後來被告開
    車在後追逐，當時看不清楚白虞達手上拿到東西，被告開車
    追逐到伊等駕駛座旁時，李其朋才跟伊說白虞達有拿一把槍
    ，伊等才向南投縣警察局報案等語（參偵卷第122頁）。
  (3)100年6月14日於原審審理中結證稱：99年5月29日，伊與許
    慧珍、李其朋有與被告約在草屯鎮○○路之全聯福利中心，
    一開始是說要約在那裡喝酒，沒說要還錢的事。許慧珍有拿
    1千元交由李其朋在車上交給伊，要伊拿給被告，伊有將1千
    元拿給被告，被告並沒有問為什麼交付1千元，亦無拿甲基
    安非他命吸食器給伊，被告是拿香菸給伊，伊拿香菸回車上
    。伊拿香菸回車上後，並未與許慧珍、李其朋一起施用。警
    詢中所言實在，是伊將錢拿給被告之後，李其朋才跟伊說是
    許慧珍要向被告買甲基安非他命，伊知道之後叫朋友從別的
    地方到草屯鎮○○路之全聯福利中心載伊回去。99年5月30
    日凌晨4點因為許慧珍、李其朋和被告發生口角，要伊出來
    向被告拿回1千元，所以伊跟許慧珍、李其朋又和被告相約
    在南投市○○路。到了南投市○○路之後，伊下車向被告要
    1千元。伊沒有向被告說因為沒有交付甲基安非他命，所以
    要將1千元要回來，伊只有跟被告說是李其朋要伊幫他拿1千
    元回去，但1千元沒有要到。因為被告的車上有白虞達，白
    虞達拿一個亮亮的東西作勢要打伊，所以伊與許慧珍、李其
    朋會倉皇的離開。伊上車是跟許慧珍、李其朋說對方要打伊
    ，趕緊離開，是在追逐的時候，伊和李其朋有看到白虞達從
    車窗整個人趴出來，有看到他手上好像有拿槍。伊跟李其朋
    在伊家時，就已經跟被告約好去草屯鎮○○路之全聯福利中
    心那邊喝酒。李其朋說他認識被告，李其朋就打電話給被告
    ，電話通了之後就交由伊跟被告通話，伊就跟被告約去草屯
    鎮○○路之全聯福利中心喝酒。李其朋有拿一瓶威士忌過去
    草屯鎮○○路之全聯福利中心，到草屯鎮○○路之全聯福利
    中心之後伊與李其朋、被告並沒有喝酒，只先聊天，後來有
    人打電話給被告，被告說有朋友找他，被告要伊等先在那邊
    聊天，他要去找朋友，然後被告就先離開了。李其朋要伊拿
    1千元給被告時，伊並沒有無問李其朋為何要伊拿1千元給被
    告。後來被告就拿香菸給伊，伊也不知道為什麼。被告拿給
    伊是什麼廠牌伊不知道，只知道是藍色的盒子等語（參原審
    卷第94至105頁）。
  4.證人白虞達先後證述內容如下：
  (1)99年10月12日於警詢時陳稱，99年5月30日是被告駕車牌號
    碼RI-5652號自小客車邀伊外出吃東西，後來才知道被告約
    李其朋、謝政憲在南投市○○路見面，雙方到達後，伊聽到
    李其朋或謝政憲在指責被告，好像被告欺騙他們什麼事，口
    氣不好，伊因謝政憲前申請交付之電話卡無故遭停卡，一時
    生氣才持道具槍嚇他們。伊不知許慧珍、李其朋、謝政憲與
    被告是何糾紛，當時是被告駕車，伊不知被告為何駕車追逐
    他們（參偵卷100頁）。
  (2)99年10月12日於偵查中結證稱，99年5月30日凌晨4時有與許
    慧珍、李其朋、謝政憲及被告在南投市○○路見面，是被告
    向李其朋他們拿錢，甲基安非他命沒有給李其朋他們，他們
    約在該處見面，被告打電話約伊吃東西，伊不知他們有約，
    被告載伊過去，伊才知道他們有糾紛，當時被告於半夜找伊
    ，伊才帶道具槍前往嚇他，結果發生李其朋、謝政憲罵被告
    的情形，另因謝政憲前申請交付之電話卡無故遭停卡，所以
    才持道具槍比他。後來就發生追逐的事等語（參他字卷第97
    頁）。
  (3)100年6月14日於原審審理時結證稱，伊於99年5月30日淩晨4
    時許有持1把模型槍嚇謝政憲，因為謝政憲打電話要跟被告
    拿錢，伊跟被告在一起，有人要欺負伊朋友，伊就幫朋友出
    氣，所以我就拿槍嚇謝政憲等語（參原審卷第108頁）。
  (三)按證人之陳述有部分前後不符，或相互間有所歧異時，究竟
    何者為可採，法院非不可本於經驗法則與論理法則，斟酌其
    他情形，本其合理之心證予以斟酌，非謂一有不符或矛盾，
    即應認其全部均為不可採信，茍其對基本事實之陳述，與真
    實性無礙時，則仍非不得予以採信（最高法院100年度台上
    字第4427、4552號判決意旨參照）。且查，人類對於事物之
    注意及觀察，有其能力上之限制，未必如攝影機或照相機般
    ，對所發生或經歷的事實能機械式無誤地捕捉，亦未必能洞
    悉事實發生過程之每一細節及全貌，且常人對於過往事物之
    記憶，隨時日之間隔而漸趨模糊或失真，自難期其如錄影重
    播般地將過往事物之原貌完全呈現，此外，因個人教育程度
    、生活經驗、語言習慣之不同，其表達意思之能力與方式，
    亦易產生差異，故供述證據每因個人觀察角度、記憶能力、
    表達能力、誠實意願、嚴謹程度及利害關係之不同，而有對
    相同事物異其供述之情形發生，而其歧異之原因，未必絕對
    係出於虛偽所致。是以證人或者證人間之陳述，遇有前後不
    一，或彼此互相齟齬之情形，應就其全盤陳述之意旨，佐以
    卷內證據為綜合判斷，並依據經驗法則及論理法則為認定，
    不可因偶有出入之處，即將證人之證言係出於虛偽而全部棄
    置不用。又按施用毒品者供出毒品來源，因而破獲者，得減
    輕其刑，是該毒品來源之證言，屬有利於己之供述，縱無瑕
    疵，固亦不得作為認定犯罪之唯一證據，仍須以補強證據證
    明確與事實相符，但所謂「補強證據」，係指除該供述本身
    外，其他足以佐證該供述確具有相當程度真實性之證據而言
    。其所補強者，不以事實之全部為必要，祇須因補強證據與
    該供述相互印證，依社會通念，足使犯罪事實獲得確信者，
    即足當之（最高法院100年度台上字第629號判決意旨參照）
    。經查：
  1.本件依許慧珍、李其朋2人上揭證述內容及原審卷附臺灣高
    等法院全國前案簡列表（參原審卷第26至28頁、54至59頁）
    ，固堪認其2人皆為施用毒品者；然綜觀許慧珍、李其朋2人
    上揭先後多次證述內容，關於本案99年5月28日23時許，許
    慧珍等人向被告以1千元購買第二級毒品甲基安非他命1小包
    、被告交付甲基安非他命後許慧珍、李其朋、白虞達等人隨
    後一同施用等，及99年5月29日22時許，許慧珍等人再次以1
    千元代價向被告購買第二級毒品甲基安非他命，惟因被告未
    同時交付甲基安非他命，僅給付殘留甲基安非他命殘渣之吸
    食器供其等止癮致交易未成功、其後發生許慧珍等人向被告
    追索1千元生有糾紛，雙方人馬駕車追逐、碰撞等之毒品交
    易詳細、重要過程，許慧珍、李其朋2人先後證述內容，均
    相互一致、吻合，並無明顯矛盾不可採之處，自堪作為相互
    補強之證據。且查，本案係先由許慧珍在99年5月31日向臺
    灣彰化地方法院檢察署告發被告違反槍砲彈藥刀械管制條例
    及毒品危害防制條例等案件後，由臺灣彰化地方法院檢察署
    檢察官呈請臺灣高等法院臺中分院檢察署移轉臺灣南投地方
    法院檢察署檢察官指揮員警偵辦；而許慧珍於前揭告發行為
    接受檢察官訊問之後，隨即於同日因涉犯毒品危害防制條例
    案件，經檢察官令入彰化分監執行有期徒刑8月（參原審卷
    第58頁，許慧珍臺灣高等法院被告前案紀錄表之入出監資料
    ），其後許慧珍則分別於99年8月30日、99年9月28日在法務
    部矯正署台中女子監獄接受員警詢問，嗣再於99年11月4日
    經臺灣南投地方法院檢察署檢察官提訊而接受訊問（參上揭
    各筆錄記載），許慧珍於上揭各次接受訊問過程中，顯均未
    與其他曾在案發時同時在場之證人即李其朋、白虞達、謝政
    憲等人有所接觸之機會。至李其朋則係在99年10月12日經警
    持臺灣南投地方法院核發之搜索票查獲其持有第二級毒品甲
    基安非他命時，始於同日警詢及偵查中陳述上情；核許慧珍
    及李其朋2人並非同時接受員警詢問及檢察官訊問，且訊問
    地點亦非同一，其2人自99年5月30日凌晨與被告發生糾紛，
    許慧珍於99年5月31日因案入監執行後，即未再有接觸，顯
    無從互為勾串證詞；然徵之其等所述，就2次與被告購買毒
    品之時間、地點、金額、交易完成與否等重要交易過程，均
    相互吻合，自足使一般人確信確有該等犯罪事實無訛。至許
    慧珍證述內容中，關於究係透過白虞達或李其朋與被告聯繫
    而購買，及被告係將甲基安非他命交付予許慧珍抑或白虞達
    等細節，另李其朋證述之關於白虞達以自己行動電話抑或持
    李其朋所持用之行動電話與被告聯絡購買甲基安非他命事宜
    ，暨當日購得甲基安非他命後，渠等究竟是一起在同一地點
    施用、抑或分開施用等細節，固有陳述不甚一致之處，然此
    或為各次訊問者之提問內容過於廣泛，而許慧珍等之陳述亦
    概括而不甚詳儘，致其等先後陳述有所出入，惟並無礙於其
    關於本件被告上揭2次販賣第二級毒品與許慧珍等人之主要
    犯罪事實之認定。
  2.證人白虞達對於許慧珍與李其朋證述之99年5月28日23時許
    與被告間毒品交易行為，除關於交易過程主要係由伊與被告
    聯絡交易地點並交付1千元與被告，及取回甲基安非他命之
    事實部分予以否認外，對其確於99年5月28日與許慧珍、李
    其朋共同前往草屯鎮○○路對面坪林橋之土地公廟與被告碰
    面，雙方見面之目的即在交易甲基安非他命，且其後確有自
    被告處取得甲基安非他命以供施用等事實，均為先後一致之
    證述，且與許慧珍、李其朋所證述內容相符。而許慧珍與白
    虞達於案發後即未再有接觸之機會，已如前述，惟其2人關
    於上揭毒品交易重要內容之證述，均相互一致，顯見白虞達
    此部分之證述內容，顯與事實相符，而堪信為真實。至白虞
    達於該次交易中，乃直接與被告一手交錢、一手交貨，並擔
    任聯絡人，其後並有施用甲基安非他命之非法行為，因涉有
    幫助販賣甲基安非他命，或幫助施用甲基安非他命，施用第
    二級毒品等犯行之嫌疑，其為避免自身犯行遭到追訴，而後
    於偵審過程避重就輕，證述內容雖閃爍其詞，不願明指係向
    被告購買毒品之事實，並否認參與毒品交易行為，自屬合於
    常情。惟由白虞達上揭證述內容可見，許慧珍、李其朋、白
    虞達98年5月28日當晚相約購買甲基安非他命之賣家確是被
    告無訛，且雙方到達前述土地公廟後，白虞達下車交易之對
    象即是被告；再白虞達既自承當晚確實有與許慧珍、李其朋
    共同施用到甲基安非他命，此部分核亦與許慧珍、李其朋所
    證情節，相互吻合，則該次甲基安非他命買賣之交易已有成
    功，故許慧珍、李其朋、白虞達於99年5月28日23時，在草
    屯鎮○○路對面坪林橋旁之土地公廟旁，確實有以1千元代
    價向被告購買甲基安非他命1小包，且交易成功等情，堪予
    認定。
  3.證人謝政憲證稱，98年5月29日當日確將許慧珍、李其朋轉
    交之1千元交付與被告，而交付金錢與被告之目的即為購買
    甲基安非他命，被告並未同時交付許慧珍所欲購買之甲基安
    非他命，其後許慧珍、李其朋在約定交付金錢處等候多時，
    嗣雙方再約定時間、地點索討金錢時，亦發生爭執致生駕車
    追逐等事乙節，核與許慧珍、李其朋證述有關98年5月29日
    與被告之毒品交易情節相符，亦與白虞達所述其後許慧珍等
    人於98年5月30日凌晨4時許曾至南投市○○路與被告見面，
    並對被告加以指責，伊聽到李其朋或謝政憲在指責被告，好
    像被告欺騙他們什麼事，口氣不好等情節相符。而許慧珍與
    謝政憲、白虞達等人於案發後即未再有接觸之機會，已如前
    述，惟其2人關於上揭毒品交易及其後雙方發生爭執等重要
    內容之證述，均相互一致，顯見謝政憲此部分之證述內容，
    顯與事實相符，而堪信為真實。據此，被告於99年5月29日
    22時許，前往草屯鎮○○路之全聯福利中心與許慧珍、李其
    朋、謝政憲見面，確實是為交易甲基安非他命，而謝政憲交
    給被告之1千元則是該次交易甲基安非他命之價款等情，亦
    堪認定。
  4.至被告雖辯稱：伊曾經幫謝政憲出1千元酒錢，99年5月29日
    當晚是去向謝政憲拿回酒錢云云，另謝政憲亦曾於偵查中為
    同此證述，惟謝政憲固證稱當時欲一併返還酒錢，然依其證
    述內容，其到場後僅轉交許慧珍所交託之購毒金1千元與被
    告，核與被告陳稱僅收受謝政憲交付之1千元等節相符，足
    見謝政憲並無任何返還積欠被告債務金額動作之可言，且謝
    政憲既稱1千元係返還積欠被告之債務，則何以於翌日（即
    30日）凌晨4時許，謝政憲即再應許慧珍等人之約共同前往
    南投市○○路向被告索回1千元，亦有可疑，足見被告與謝
    政憲所稱之返還酒錢云云，要屬卸責、脫免之詞，與事實不
    符。再查，是夜謝政憲交付1千元與被告後，依謝政憲所述
    ，被告同時交付藍色香菸盒與伊（惟依許慧珍、李其朋所稱
    為甲基安非他命吸食器），惟一般朋友間固有相互交付香菸
    俾供同時在場吸用、分享等作為友情展現之情形，然並無逕
    將整個香菸盒交付他人取走之情形，該等作為實異於常情，
    是謝政憲所稱被告交付藍色香菸盒云云，應係為避免遭追訴
    施用毒品犯行之卸責詞語，應以許慧珍、李其朋所稱被告交
    付者乃含有甲基安非他命殘渣之吸食器較為可採，堪認許慧
    珍、李其朋等所言，98年5月29日22時許其等交付被告1千元
    以購買毒品甲基安非他命未獲，乃再度約被告出面索討該1
    千元等節，應非虛妄，被告上揭所辯，及謝政憲所述，皆與
    事實不符，不足採信。
  (四)綜上，本件雖無第二級毒品甲基安非他命、毒品交易器具（
    如磅秤等）、通訊監察譯文或行動電話通聯紀錄等扣案可供
    佐證，然由上開證人許慧珍、李其朋、白虞達、謝政憲等人
    之各次證述內容相互勾稽、補強結果，被告有於99年5月28
    日23時、99年5月29日2時許前至如事實欄一之(一)、(二)所示雙
    方所約定見面之地點，販賣第二級毒品甲基安非他命與許慧
    珍等人完成及未完成等情，已達足使一般人得確信為真實之
    程度，而適合採為被告有罪之認定。此外，復有交易地點土
    地公廟及全聯福利中心之現場照片、南投市○○路與南陽路
    口監視器所攝被告於99年5月30日4時許駕車追逐李其朋所駕
    駛車輛之攝影翻拍照片2幀、證人白虞達、李其朋、許慧珍
    、謝政憲臺灣高等法院在監在押全國紀錄表南投縣政府警察
    局南投分局指認犯罪嫌疑人紀錄表（許慧珍指認被告、白虞
    達；李其朋指認被告、白虞達；謝政憲指認被告；白虞達指
    認被告）、相片影像資料查詢結果（被告指認李其朋、謝政
    憲、白虞達；許慧珍指認李其朋、謝政憲；李其朋指認許慧
    珍、謝政憲；謝政憲指認李其朋；白虞達指認許慧珍、謝政
    憲、李其朋）等在卷可憑。
三、按販賣毒品之所謂販賣行為，須行為人主觀上有營利意圖，
    且客觀上有販入或賣出毒品行為，即足構成，至於實際上是
    否已經獲利，則非所問；必也始終無營利之意思，而以原價
    或低於原價有償讓與他人，方難謂為販賣行為，而僅得以轉
    讓罪論處（最高法院93年度台上字第1651號判決要旨參照）
    。又販賣甲基安非他命係政府嚴予查緝之違法行為，且甲基
    安非他命可任意分裝或增減其分量，各次買賣之價格，當亦
    各有差異，隨供需雙方之資力、關係之深淺、需求之數量、
    貨源之充裕與否、販賣者對於資金之需求如何即殷切與否，
    以及政府查緝之態度，進而為各種不同之風險評估，而為機
    動性之調整，因之販賣之利得，除經坦承犯行，或帳冊價量
    均記載明確外，委難察得實情，是縱未確切查得販賣賺取之
    實際差價，但除別有事證，足認係按同一價格轉讓，確未牟
    利之情形外，尚難執此認非法販賣之事證有所不足，致知過
    坦承者難辭重典，飾詞否認者反得逞僥倖，而失情理之平。
    況販賣者從各種「價差」或「量差」或係「純度」謀取利潤
    方式，或有差異，然其所圖利益之非法販賣行為目的，則屬
    相同，並無二致；衡諸甲基安非他命取得不易，量微價高，
    依一般社會通念以觀，凡為販賣之不法勾當者，倘非以牟利
    為其主要誘因及目的，應無甘冒被查緝法辦重刑之危險，平
    白無端義務為該買賣之工作，是其販入之價格必較售出之價
    格低廉，而有從中賺取買賣差價牟利之意圖及事實，應屬符
    合論理法則且不違背社會通常經驗之合理判斷。查被告與購
    毒者許慧珍、李其朋、白虞達、謝政憲等人並非至親，若無
    藉此牟利之情，自無費心自甘承受重典，而涉犯販賣第二級
    毒品甲基安非他命之必要，是被告販賣甲基安非他命予如事
    實欄所示之購毒者，其主觀上顯係基於營利之販賣意圖而為
    毒品之提供行為至明。從而，本件事證明確，被告如事實欄
    一之(一)、(二)所示之販賣第二級毒品甲基安非他命既、未遂之
    犯行，均堪予認定，自應依法論科。
四、論罪科刑部分：
  (一)按甲基安非他命係屬毒品危害防制條例第2條第2項第2款所
    定之第二級毒品，不得持有、販賣。是核被告上揭事實欄一
    之(一)所為，係犯毒品危害防制第4條第2項之販賣第二級毒品
    罪，就事實欄一之(二)所為，係犯毒品危害防制條例第4條第2
    項、第6項之販賣第二級毒品未遂罪。被告於各次販賣前持
    有甲基安非他命之低度行為，分別為販賣第二級毒品甲基安
    非他命之高度行為所吸收，均不另論罪。
  (二)查刑法於94年2月2日修正公布，並自95年7月1日起生效施行
    ，修正後刑法刪除第56條之連續犯規定，而基於概括之犯意
    ，連續數販賣毒品之行為，於刑法修正刪除連續犯規定之前
    ，均依連續犯論以一罪，依該次刑法第56條修正理由之說明
    ，謂：「對繼續犯同一罪名之罪者，均適用連續犯之規定論
    處，不無鼓勵犯罪之嫌，亦使國家刑罰權之行使發生不合理
    之現象」、「基於連續犯原為數罪之本質及刑罰公平原則之
    考量，爰刪除有關連續犯之規定」等語，即係將本應各自獨
    立評價之數罪，回歸本來就應賦予複數法律效果之原貌。而
    所謂集合犯是指立法者所制定之犯罪構成要件中，本就預定
    有數個同種類之行為將反覆實行之犯罪而言，將各自實現犯
    罪構成要件之反覆多數行為，解釋為集合犯，而論以一罪。
    是以對於集合犯，必須從嚴解釋，以符合立法本旨。觀諸毒
    品危害防制條例所定之販賣毒品罪之構成要件文義，實無從
    認定立法者本即預定該犯罪之本質，必有數個同種類行為而
    反覆實行之集合犯行，故販賣毒品罪，難認係集合犯。因此
    ，就刑法修正施行後多次販賣毒品之犯行，採一罪一罰，始
    符合立法本旨（最高法院97年度台上字第99號判決意旨參照
    ）。本案依本院認定之事實，被告上揭販賣甲基安非他命之
    行為，犯罪時間均係95年7月1日之後，係於刑法修正刪除連
    續犯規定之後所犯，且各次交易時間、地點並非一致，每次
    行為在時間差距上可以分開，足認其主觀上難認出於一次決
    意，在刑法評價上亦各具獨立性，每次行為皆可獨立成罪，
    依社會通念，修法後應認為數罪之評價，始符合刑罰公平原
    則。是被告上揭販賣第二級毒品既、未遂犯行，犯意各別，
    行為互異，應予分論併罰。公訴意旨認應論以集合犯，容有
    誤會，應予敘明。
  (三)刑法第59條規定犯罪之情狀可憫恕者，得酌量減輕其刑，其
    所謂「犯罪之情狀」，與同法第57條規定科刑時應審酌之一
    切情狀，並非有截然不同之領域，於裁判上酌減其刑時，應
    就犯罪一切情狀（包括第57條所列舉之10款事項），予以全
    盤考量，審酌其犯罪有無可憫恕之事由（即有無特殊之原因
    與環境，在客觀上足以引起一般同情，以及宣告法定低度刑
    ，是否猶嫌過重等等），以為判斷（最高法院95年度台上字
    第6157號判決意旨參照）。查本案被告販賣第二級毒品甲基
    安非他命之次數固僅有2次，數量非鉅，與大盤販賣整批大
    量毒品者截然有別，獲取之利潤有限，惟毒品戕害國人健康
    ，且嚴重影響社會治安，故政府立法嚴禁販賣毒品，並以高
    度刑罰來遏止毒品氾濫之問題，被告為思慮成熟之成年人，
    絲毫未考慮販賣毒品對社會、國人之不良影響，害人害己，
    使施用者成癮，陷入不可自拔之困境，復酌以被告所犯如事
    實欄一之(一)販賣第二級毒品罪，其最輕本刑為有期徒刑7年
    之自由刑，如事實欄一之(二)所示之販賣第二級毒品未遂部分
    ，復得依刑法第25條第2項規定減輕其刑，尚難謂有何情輕
    法重之情形，是被告所為在客觀上並不會引起一般人同情，
    本院認並無適用刑法第59條酌減之餘地，併此說明。
五、核被告上揭所為，分係犯販賣第二級毒品既遂及販賣第二級
    毒品未遂罪，已如前述，原審疏未詳查，遽為被告無罪之諭
    知，容有未洽。檢察官上訴意旨指摘原判決不當，為有理由
    ，應由本院將原判決撤銷。爰審酌被告曾因施用第二級毒品
    而經裁定觀察、勒戒（參卷附臺灣高等法院被告前案紀錄表
    ），其明知第二級毒品甲基安非他命，不僅殘害施用者身心
    健康，導致性格異常、精神障礙，因而散盡家財、連累家人
    ，或為購毒挺而走險，亦在所多聞，仍販賣第二級毒品甲基
    安非他命，牟取不法利益，顯不知悔改，事後否認販賣第二
    級毒品犯行，惟因2次交易取得金額各為1千元，獲利無多，
    手段尚稱平和等一切情狀，分別量處如主文第2項所示之刑
    ，並定其應執行刑為有期徒刑8年，以示懲儆。末按毒品危
    害防制條例第19條第1項規定，犯販賣毒品罪者，其犯罪所
    得之財物均沒收之，係採義務沒收主義，故販賣毒品所得之
    對價，不問其中成本若干，利潤多少，均應全部諭知沒收，
    貫徹政府查禁煙毒之決心，以符立法本旨（最高法院91年度
    臺上字第2419號判決意旨參照）。查本件被告所為如事實欄
    一之(一)、(二)所示之2次販賣第二級毒品既未遂犯行所得各1千
    元，雖未據扣案，然依上開說明及毒品危害防制條例第19條
    第1項之規定，仍應於各次犯行主文項下予以宣告沒收，如
    全部或一部不能沒收時，以其財產抵償之。至被告用以聯絡
    毒品交易事宜所使用之不詳門號、廠牌行動電話，因尚無證
    據可認被告已合法取得其所有權，又非違禁物，核與毒品危
    害防制條例第19條第1項或刑法第38條沒收之要件核屬有間
    ，爰不予諭知沒收，併此敘明。
據上論斷，應依刑事訴訟法第369條第1項前段、第364條、第299
條第1項前段，毒品危害防制條例第4條第2項、第6項、第19條第
1項，刑法第11條、第25條第2項、第51條第5款，判決如主文。
本案經檢察官鍾宗耀到庭執行職務。
中    華    民    國   100    年    9     月    13    日
            刑事第二庭  審判長法  官  邱  顯  祥
                              法  官  張  國  忠
                              法  官  王  鏗  普
以上正本證明與原本無異。
如不服本判決應於收受送達後十日內向本院提出上訴書狀，其未
敘述上訴理由者，並得於提起上訴後十日內向本院補提理由書（
均須按他造當事人之人數附繕本）「切勿逕送上級法院」。
                              書記官  詹  雅  婷
中    華    民    國   100    年    9     月    13    日
附錄法條：毒品危害防制條例第4條第2項、第6項。
毒品危害防制條例第4條第2項、第6項
製造、運輸、販賣第二級毒品者，處無期徒刑或 7 年以上有期
徒刑，得併科新臺幣 1 千萬元以下罰金。
前五項之未遂犯罰之。